Minutes et répertoires du notaire Charles FERRANT, 4 avril 1582 - 1er juin 1611 (étude VII)
Archives nationales
- Minutes de Charles FERRANT, 1582 - 1er juin 1611; MC/ET/VII/38 - MC/ET/VII/85
  - Minutes (inventaires après décès). 1591, 19 septembre - 1597, 3 octobre, 8 octobre 1591 - 3 octobre 1597; MC/ET/VII/81
    - Inventaire après décès de Marie Plastrier, femme de Jean de Bachasson et auparavant veuve de Nicolas Boucher, marchand et bourgeois de Paris, à la requête de Jean de Bachasson, marchand bourgeois de Paris, demeurant rue Saint-Honoré, paroisse Saint-Germain-l'Auxerrois, tant en son nom que comme tuteur et curateur des enfants mineurs des défunts; en présence de Guillaume Plastrier, marchand et bourgeois de Paris, demeurant rue Saint-Honoré, paroisse Saint-Germain-l'Auxerrois, oncle et tuteur subrogé des mineurs. En une maison rue Saint-Honoré, où pend pour enseigne Le Chasteau couronné., 25 juin 1592; MC/ET/VII/81
    - Inventaire après décès de Catherine Ruault, veuve de Martin Boullye, maître tapissier à Paris; à la requête de Marie Pelletier, veuve de Guillaume Ruault, compagnon tondeur, demeurant rue de la Poterie, paroisse Saint-Eustache, en la maison où pend pour enseigne L'Écu de Pologne, en son nom et comme habile à se dire héritière de Catherine Rouault, sa fille; en présence de Louise Boullye, femme et se disant avoir charge de Jacques Marot, son mari, maître boutonnier, demeurant rue des Lavandières, paroisse Saint-Germain-l'Auxerrois, Louise Boulye seule et habile à se dire héritière du défunt son frère., 21 juillet 1592; MC/ET/VII/81
    - Inventaire après décès de Michelle Poullain, à la requête de Quentin Masson, son mari, maître tailleur d'habits à Paris, demeurant rue Saint-Honoré, paroisse Saint-Germain-l'Auxerrois, tant en son nom que comme tuteur des enfants de Marin Delapierre, maître tailleur d'habits à Paris, et de ladite Masson, iceux mineurs habiles à se dire et porter héritiers de la défunte leur mère; en présence de Pierre Poullain, maître chandelier en suif, demeurant rue de Montmartre, paroisse Sainte-Eustache, oncle et subrogé tuteur des mineurs., 25 août 1592; MC/ET/VII/81
    - Inventaire après décès d’Anne Mauléon, veuve de Claude Chocquet, bourgeois de Paris, décédée trois jours auparavant, à la requête de Gérard Moreau, maître tailleur d’habits, demeurant rue de Bethizy, en la maison appelée La Longue-Allée, paroisse Saint-Germain-l'Auxerrois, au nom et comme exécuteur du testament et ordonnance de dernière volonté de la défunte, décédée en ladite maison., 15 février 1593; MC/ET/VII/81
    - Inventaire après décès d’Anne Mallapart, à la requête de Gilles Poullet, son mari, chirurgien juré, bourgeois de Paris, demeurant rue Saint-Honoré, paroisse Saint-Germain-l'Auxerrois, tant en son nom que comme tuteur et curateur de leurs enfants mineurs; en présence de Louis Mallapart (signe Malapart), marchand bourgeois de Paris, demeurant sur le pont Notre-Dame, oncle maternel et subrogé tuteur des mineurs. Les biens étant en une maison et appartenances d'icelle, rue Saint-Honoré, faisant l'un des coins de la rue des Bourdonnais, en laquelle ledit Poullet est demeurant. 1585, appert Nicolas Poullet, maître barbier chirurgien juré, bourgeois de Paris, avoir vendu et constitué à Gilles Poullet, son frère, une rente., 25 février 1593; MC/ET/VII/81
    - Inventaire après décès de Françoise Riboullet, à la requête de Nicolas Meniguet, son mari, maître tailleur d'habits, demeurant rue Saint-Honoré, paroisse Saint-Eustache, tant en son nom que comme père et tuteur naturel d'Étienne et Charles Meniguet, leurs enfants mineurs, habiles à se dire et porter héritiers de leur mère; en présence de Jacqueline Aulmont, veuve de Nicolas Riboullet, maître tailleur d'habits, aïeule maternelle des mineurs. En une maison et appartenances d'icelle, rue Saint-Honoré, en laquelle lesdits Meniguet et veuve Riboullet sont demeurant. Dans les papiers: Charles Meniguet., 4 octobre 1593; MC/ET/VII/81
    - Inventaire après décès de Marguerite Rabiot (Rabyot), décédée deux mois auparavant, à la requête de Jacques Le Paincteur, son mari, bourgeois de Paris, demeurant rue et paroisse Saint-Germain-l’Auxerrois, tant en son nom que comme exécuteur du testament et ordonnance de dernières volontés de la défunte; aussi à la requête de Jacqueline Le Paincteur, veuve de Guillaume Doude, marchand maître boulanger, bourgeois de Paris, et de Marguerite Le Paincteur, veuve de Pierre Doude, marchand maître boulanger, bourgeois de Paris; Jacqueline et Marguerite Le Paincteur, sœurs, en leurs noms, filles de Jacques Le Paincteur et de Marguerite Rabiot, et héritières, seules et pour le tout, de leur mère., 11 octobre 1593; MC/ET/VII/81
    - Inventaire après décès de Germain Longuet, conseiller du roi et général en sa Cour des monnaies, à la requête de Marie Le Picart, sa veuve, demeurant, rue des Mauvaises-Paroles, paroisse Saint-Germain-l’Auxerrois, tant en son nom et comme exécutrice du testament et ordonnance de dernières volontés du défunt, et encore comme tutrice de Philippe Longuet, leur fils mineur; aussi à la requête de Pierre Longuet, conseiller du roi et général en la Cour des monnaies, de Catherine Longuet, sa sœur, usant et jouissant de leurs droits par lettres de bénéfice d’âge; en présence de Jean Bachellier, conseiller, notaire et secrétaire du roi maison et couronne de France, au nom et comme subrogé tuteur du mineur, et de Marie Longuet, femme dudit Bachellier. Pierre, Marie, Catherine et Philippe Longuet, frères et sœurs, habiles à se dire et porter héritiers du défunt Germain Longuet, leur père., 5 novembre 1593; MC/ET/VII/81
    - Inventaire après décès de Marie Thomas, à la requête d’Henry Yvyn, son mari, maître brodeur, demeurant rue du Séjour, en une maison où pend pour enseigne L’Image Saint-Claude, paroisse Saint-Eustache, tant en son nom que comme tuteur naturel et légitime de Gervais Yvyn, leur fils mineur, habile à se dire et porter héritier de sa mère., 18 novembre 1593; MC/ET/VII/81
    - Inventaire à la requête de Jacques Legrant, conseiller du roi et général en la Cour des monnaies à Paris, demeurant rue Thibault-aux-Dés, paroisse Saint-Germain-l'Auxerrois, et suivant la sentence de séparation entre lui et Denise de Gaumont, sa femme, le 2 décembre 1593, en vertu de laquelle il aurait fait donner assignation à ladite de Gaumont pour comparaître, à laquelle assignation ladite de Gaumont, ni autre pour elle, ne sont venus, ni comparus. Contrat de mariage de René de Gaumont, père de l’épouse, Pierre Legrand, père de l’époux; transaction entre les conjoints et Anne Le Conte, veuve de René de Gaumont., 7 décembre 1593; MC/ET/VII/81
    - Inventaire après décès de Guillaume Le Tellier, gagne-denier à Paris, à la requête de Claude Guillot, sa veuve, demeurant rue Saint-Honoré, en la maison où pend pour enseigne La Corne de Cerf, paroisse Saint-Eustache, tant en son nom que comme mère et tutrice naturelle de Marie Le Tellier, leur fille mineure, héritière seule et pour le tout de son père., 15 janvier 1594; MC/ET/VII/81
    - Inventaire après décès de Pierre Dumur, maître sellier lormier, coffretier malletier à Paris, à la requête de Charlotte Legaigneux, sa veuve, demeurant rue Saint-Honoré, paroisse Saint-Eustache, tant en son nom que comme exécutrice du testament du défunt, et encore comme tutrice de Pierre et Catherine Dumur, leurs enfants mineurs; aussi à la requête de Philippe Letellier, marchand bourgeois de Paris, en son nom à cause de Charlotte Dumur, sa femme, demeurant en ladite rue et paroisse; en présence de Philippe Legaigneux (signe Legaigneulx), maître sellier lormier et sellier des grande et petite écuries du duc de Mayenne, demeurant rue de l'Arbre-Sec, paroisse Saint-Germain-l'Auxerrois, au nom et comme subrogé tuteur des mineurs. Pierre, Charlotte et Catherine Dumur, frère et sœurs, enfants du défunt et de Charlotte Legaigneux, et habiles à hériter de leur père. En une maison et appartenances d'icelle, en ladite rue, faisant l'un des coins de la rue de la Tonnellerie, où est pour enseigne Le Petit-Palais, en laquelle le défunt est décédé et la veuve demeurant. 1557, contrat de mariage Dumur - Legaigneux. 1578, contrat de mariage Philippe Letellier - Charlotte Dumur., 12 mars 1594; MC/ET/VII/81
    - Inventaire après décès de Guillaume Doudé, maître boulanger à Paris, décédé en octobre 1590; à la requête de Jacqueline Le Paincteur, sa veuve, demeurant rue de la Tabletterie, paroisse Saint-Germain-l'Auxerrois, tant en son nom que comme tutrice de leurs enfants mineurs habiles à se dire et porter héritiers de leur père; en présence de Jacques Le Paincteur, bourgeois de Paris, subrogé tuteur des mineurs. Pierre, Nicolas et Antoine Doudé, frères du défunt Guillaume Doudé., 23 août 1594; MC/ET/VII/81
    - Inventaire après décès de Catherine Guérin, au jour de son décès fille usant et jouissant de ses droits; à la requête de Noël Viron, marchand bourgeois de Paris, demeurant rue de la Lingerie, paroisse Saint-Eustache, où demeurait la défunte, au nom et comme tuteur des enfants mineurs de lui et de Marie Guérin, sa première femme, et de Nicolas Berthe, grand bedeau en l'Université de Paris, tant de son chef que comme héritier par bénéfice d'inventaire de Catherine Berthe, sa sœur; Nicolas Berthe et sa sœur et mineurs, neveux et nièces maternels habiles à se dire et porter héritiers de la défunte leur tante maternelle; en présence de Macé Berthe l'aîné, grand bedeau en l’Université, subrogé tuteur des mineurs., 3 septembre 1594; MC/ET/VII/81
    - Inventaire après décès de Jean Le Leu, marchand et bourgeois de Paris, survenu en la ville de Melun au mois de mai 1592; à la requête de Jean de Donon, contrôleur général des bâtiments du roi, au nom et comme tuteur des enfants mineurs du défunt, en exécution de la sentence rendue par le prévôt de Paris ou son lieutenant civil le 1er septembre 1594 entre le sieur de Donon, audit nom, demandeur, d’une part, Jacques Le Marguenat, marchand et bourgeois de Paris, et Marie Suart, sa femme, auparavant veuve de Mathieu Garnier, marchand pelletier, bourgeois de Paris, et Mathieu Morel, marchand et bourgeois de Paris, se disant créanciers du défunt, d’autre part. Les biens à inventorier se trouvent en la maison de Marie Musnier, veuve de Charles Despreaulx, marchand et bourgeois de Paris, rue aux Fers, où est pour enseigne La Chaire. Geneviève Bernachon, veuve de Mathieu Le Leu, huissier du Roi en la Chambre des comptes de la Reine, mère du Roi, mère du défunt. 1596, papier ajouté: Michel Lemaistre, tuteur de Geneviève Le Leu, Marguerite Le Leu, sa femme, et Marc Antoine Le Leu, enfants du défunt Jean Leleu et de défunte Bessonne Descarillan, sa femme (1596)., 17 septembre 1594; MC/ET/VII/81
    - Inventaire après décès de René Le Tonnelier, marchand à Tours, et de Perrette Pattier, sa première femme; à la requête de N. Legrant [manque: le document est endommagé], bourgeois de Paris, et de Françoise Le Tonnelier, sa femme, à cause d’elle, demeurant rue Saint-Honoré, paroisse Saint-Germain-l’Auxerrois, tant pour eux qu’au nom de Denise Le Tonnelier, veuve d’Urbain Lempereur, marchand et bourgeois de Tours; Françoise et Denise Le Tonnelier, filles et héritières des défunts. Les biens sont inventoriés en une maison appartenant aux défunts, à Paris, rue Saint-Jacques, où est pour enseigne L’Arbalète., 1594; MC/ET/VII/81
    - Inventaire après décès de Catherine Berthe, veuve de Bertrand Cressonnet, bourgeois de Paris, à la requête de Nicolas Berthe, grand bedeau de France en l’université de Paris, demeurant rue [Sainte-Croix]-de-la-Bretonnerie, paroisse Saint-Jean-en-Grève, habile à se dire, porter et nommer héritier de la défunte, sa sœur; en présence de Macé Berthe, grand bedeau en l’Université de Paris, demeurant rue Gallande, paroisse Saint-Étienne-du-Mont, père de Nicolas et Catherine Berthe, qui a déclaré avoir renoncé, comme de fait il renonce par des présentes, à la succession mobilière de la défunte sa fille. Jean Le Fevre et Claude Berthe, sa femme., février 1594; MC/ET/VII/81
    - Inventaire après décès de Nicolas Lambert, juré mouleur de bois ès ports de Paris, à la requête de Gillette Avelyne, sa veuve, demeurant rue Neuve du Jeu-de-Paume des Halles, paroisse Saint-Eustache, tant en son nom à cause de ses conventions matrimoniales que comme tutrice de leurs enfants mineurs; aussi à la requête de Jacques Lambert, suivant les finances, demeurant à Paris, usant et jouissant de ses droits, en son nom, François Prévost, maître chapelier, demeurant rue Saint-Honoré, paroisse Saint-Germain-l'Auxerrois, en son nom à cause de Philippe Lambert sa femme; Jacques, Philippe Lambert et mineurs, frères et sœurs, enfants et habiles à se dire, porter et nommer héritiers du défunt leur père, et encore ledit Prévost comme subrogé tuteur des mineurs., 6 mars 1594; MC/ET/VII/81
    - Inventaire après décès de Louis Le Maistre, tailleur et valet de chambre de M. de Belin, à la requête de Marin Le Maistre, compagnon tailleur d’habits, demeurant rue Saint-Honoré, paroisse Saint-Eustache, pour, au nom et à la conservation des héritiers du défunt, son frère., 2 octobre 1595; MC/ET/VII/81
    - Inventaire après décès de Guillaume Plastrier l’aîné, marchand et bourgeois de Paris, survenu le 4 octobre 1595, demeurant rue Saint-Honoré, en une maison où pend pour enseigne Le Chevalier au cygne; à la requête de Françoise Plastrier, veuve de François Canaye, marchand teinturier et bourgeois de Paris, demeurant rue Saint-Honoré, paroisse Saint-Germain-l’Auxerrois, au nom et comme exécutrice du testament et ordonnance de dernières volontés du défunt, son père, et encore comme créancière de la succession; en présence de Joseph Deschamps, marchand et bourgeois de Paris, demeurant rue de la Tonnellerie, paroisse Saint-Eustache, tant pour lui que pour Nicolas Plastrier, son beau-frère, créanciers de la succession du défunt; aussi en présence de Charles Duboys, marchand à Paris, tant en son nom que pour et au nom de Pierre et Marie Duboys, ses frère et sœur, de Barthélemy Le Sellier, marchand et bourgeois de Paris, au nom et comme tuteur des enfants mineurs de défunts Guillaume Passart, marchand et bourgeois de Paris, et Madeleine Duboys, jadis sa femme, Charles, Pierre, Marie Duboys S et mineurs, aussi créanciers de la succession du défunt Guillaume Plastrier l’aîné; pareillement en présence de Pierre de Poullaer, marchand et bourgeois de Paris, demeurant sous les piliers des Halles, paroisse Saint-Eustache, au nom et comme tuteur des enfants de défunt Pierre de Poullaer, conseiller du Roi et auditeur de ses comptes, les mineurs Poullaer aussi créanciers de la succession du défunt; et encore en présence de Nicolas de Sève, conseiller du Roi en son Grand Conseil, pour et au nom de Jacques Guyotat, son beau-père, conseiller du Roi en son Grand Conseil, aussi créancier de la succession du défunt; semblablement en présence d’Étienne de Brye et Antoine Le Bel, commissaires et examinateurs de par le Roi au Châtelet de Paris, qui ont procédé par voie de scellé en la maison du défunt, ledit Le Bel à la requête de Charles Duboys et Barthélemy Le Sellier, et ledit de Brye à la requête de Jacques de Creil, marchand et bourgeois de Paris, subrogé tuteur des enfants mineurs de défunt Nicolas Boucher, marchand et bourgeois de Paris, et de Marie Plastrier, sa femme., 11 octobre 1595; MC/ET/VII/81
    - Inventaire après décès de Guillaume Bernard, curé de Maudétour (95420 Maudétour-en-Vexin), survenu le 27 novembre 1595; à la requête de Nicolas Guelault l’aîné, marchand et bourgeois de Paris, demeurant rue de Montorgueil, paroisse Saint-Eustache, et Raoullet Lestourmy, bourgeois de Paris, demeurant rue de la Limace, paroisse Saint-Germain-l'Auxerrois, en nom et comme exécuteur du testament et ordonnance de dernière volonté du défunt. Les biens étant en une maison rue de la Limace, en laquelle le défunt est décédé. Mention d’un partage entre le défunt et Guillaume Cocquerel, cohéritiers des biens de Nicolas de Cocquerel, leur oncle., 9 décembre 1595; MC/ET/VII/81
    - Inventaire après décès de Philippe Le Tellier, marchand mercier, bourgeois de Paris, à la requête de sa veuve Charlotte Dumur, demeurant rue Saint-Honoré, paroisse Saint-Eustache, au nom et comme tutrice de leurs enfants mineurs, en l’absence de Jean Le Tellier, marchand bourgeois de Paris, oncle et tuteur subrogé des mineurs, auquel a été donné assignation à la requête de Charlotte Dumur, auxdits noms. Pierre Dumur et Charlotte Le Gaigneur, père et mère de Charlotte Dumur., 3 octobre 1597; MC/ET/VII/81
  - Minutes (inventaires après décès). 1596, 5 juillet - 1597, 10 décembre, 1er juillet 1596 - 10 décembre 1597; MC/ET/VII/82
    Voir aussi MC/ET/VII/78, MC/ET/VII/81, MC/ET/VII/83, MC/ET/VII/85.
    A citer: inventaires des n°114 à 133, I'inventaire après décès de Madeleine de Laubepine, mariée à Nicolas de Neufville, seigneur de Villeroy (1596): maison de la chasse, rue des Bourdonnais (24 mai), château de Villeroy ( 1 juillet), de Couzières et Narbonne (23 juillet) de la forêt Thaumiers (22 août) à Châteauneuf-sur-Cher (26 août) et à Bourges (24 octobre), tapisseries, tableaux etc. au château de Villeroy, dans le passage, 4 tableaux. Château de Villeroy, Fontainebleau, Couziers et Chenonceau, 2 ecus dans la chapelle: tapisserie de Jacob et Rachel, 6 ecus, tableau de la nativité, 1 ecus, dans l'oratoire, tableau 'du Crucifiement', 2 ecus.
    - Inventaire après décès de Madeleine de L’Aubespine, morte le 7 mai 1596, femme de Nicolas de Neufville, seigneur de Villeroy (1596): maison de la Chasse, rue des Bourdonnais (29 mai), du château de Villeroy (9 juin), de Couzières et de Narbonne (23 juillet), de la Forêt-Thaumiers (22 août), Chateauneuf-sur-Cher (26 août), Bourges (24 octobre), à la requête de François Du Noyer, poursuivant d’armes du roi, au nom et comme procureur fondé de procuration par Nicolas de Neufville, chevalier, conseiller du roi en son conseil d’État et secrétaire de ses commandements, seigneur de Villeroy d’une part, et Marc du Noyer, gouverneur des pages de l’Écurie du roi, aussi au nom et comme procureur de Charles de Neufville, baron d’Alaincourt, capitaine de cinquante hommes d’armes des ordonnances, seigneur de la ville de Pontoise, gouverneur d’icelle et en pays Vexin; lesquels ont respectivement fait entendre que Nicolas de Neufville, seigneur de Villeroy et la défunte, son épouse, auraient par leur contrat de mariage été un et communs en biens meubles et conquêts immeubles, que de leur mariage serait issu Charles de Neufville, leur fils unique, et que, en consentement de leur fils, les conjoints se seraient fait donation mutuelle au survivant de leurs meubles et conquêts. L’inventaire portant sur les meubles et bestiaux étant au château et maison seigneuriale de Villeroy et ès terres, censes et métaieries qui en dépendent et sont unies à la recette du lieu de Villeroy. Cet inventaire est joint à celui fait en une maison à Paris, appelée L’hôtel de la chasse, rue des Bourdonnais, en date du 24 mai 1596, à un autre dressé au château et maisons de Couzières (37250 Veigné) et Narbonne (36240 Jeu-Maloches) en date du 23 juillet 1596, à celui dressé au château et maisons de la Forêt Thaumiers (18210 Thaumiers) du 22 août 1596, à celui dressé au Château Neuf, du lieu de la Forêt Thaumiers du 28 août 1596, et à un de quelques meubles à Bourges, du 24 octobre 1596., 1er juillet 1596; MC/ET/VII/82
      Tapisseries, tableaux, etc. au château de Villeroy, dans le passage, quatre tableaux. Châteaux de Villeroy, Fontainebleau, Couziers et Chenonceau, 2 écus; dans la chapelle: tapisserie de Jacob et Rachel, 6 écus, tableau de la Nativité, 1 écu; dans l'oratoire, tableau du Crucifiement, 2 écus.
      Actes de personnalités du XVIe siècle (200 actes), par le personnel du Minutier, 1954-1986 (base de données migrée: voir contexte dans le Plan d’orientation général - Notaires de Paris, guides thématiques du Minutier).
      Date de révision: 2020 (Marie-Françoise Limon-Bonnet et S. Nicolas).
    - Inventaire après décès de Nicolas Legay (Le Guay), maître chandelier en suif et huilier, bourgeois de Paris; à la requête de Marie Bigant, sa veuve, demeurant rue Saint-Honoré, en la maison où pend pour enseigne L'Image Saint-Nicolas, paroisse Saint-Eustache; aussi à la requête de Charles Quatorye, marchand de vins, bourgeois de Paris, demeurant quai de la Tournelle, paroisse Saint-Étienne-du-Mont, au nom et comme exécuteur du testament du défunt, et encore comme tuteur et curateur de Nicolas Le Gay, fils mineur du défunt et de feue Jeanne de Montival, jadis sa femme; en présence de Nicolas Le Gay. 1588, contrat de mariage Le Gay - Bigant. 1587, inventaire à la requête de Nicolas Le Gay, en son nom et comme tuteur de Denise et Nicolas Le Gay, enfants de la défunte Jeanne de Montival. 1568, partage entre les héritiers de Nicolas Gastellier l'aîné et Jacqueline Églault (Églot). 1558, partage des héritages immeubles et conquêts de feus Nicolas Gastellier l'aîné, marchand bourgeois de Paris, et Jacqueline Esglault, sa femme, entre le défunt Nicolas Le Gay, André Le Gay et Richard Lollier, enfants et héritiers de Jeanne Gastellier, leur mère. 1579, Jeanne Paloyseau, femme de Jacques Therement, maître chandelier, bourgeois de Paris, auparavant veuve d’André Le Gay. 1595, Jacques Gastellier et Geneviève Treppier, sa femme. Charles Quatorye et Denise Grart, sa femme., 5 juillet 1596; MC/ET/VII/82
    - Inventaire après décès de Milles Girard, marchand drapier, bourgeois de Paris; à la requête de Marie Besle (signe Belle), sa veuve, demeurant rue Saint-Honoré, paroisse Saint-Germain-l'Auxerrois, au nom et comme exécutrice du testament du défunt; en présence de Jean Duboys, marchand, bourgeois de Paris, et Jeanne Girard, sa femme, Milles GIRARD, bachelier en théologie en l'université de Paris et curé de Boissy (91790), près de Chastressous Montlhéry, et de Madeleine Girard, veuve de Nicolas Nyvelle, marchand libraire juré, bourgeois de Paris. Milles, Jeanne et Madeleine et Marguerite Girard, fille mineure, frère et sœurs enfants du défunt et de ladite Besle, et habiles à se dire et porter héritiers de leur père. Les biens étant en une maison où le défunt était demeurant, où est pour enseigne La Couronne d'or, en laquelle la veuve et ses enfants sont demeurant., 8 juillet 1596; MC/ET/VII/82
    - Inventaire après décès de Claude Chenet, maître brodeur, bourgeois de Paris, à la requête de Françoise Beaugendre, sa veuve, demeurant rue Neuve-Notre-Dame, devant l’Hôtel-Dieu, en son nom à cause de ses conventions matrimoniales; en présence de Jeanne Chenet, veuve de Palamède Maignan, orfèvre, demeurant à Paris, fille desdits défunt et veuve; en l’absence d’Alain Guygan, maître tailleur d’habits à Paris, demeurant rue des Vieilles-Étuves, paroisse Saint-Eustache, et Marie Chenet, sa femme, et d’Antoine Chenet; Antoine, Marie et Jeanne Chenet habiles à se dire et porter héritiers de leur père., 23 août 1596; MC/ET/VII/82
    - Inventaire après décès de Renée Soreau (Saureau), à la requête d’Étienne Gault, son mari, conseiller du Roi, élu et greffier héréditaire en l’élection de Rozay-en-Brie (77540), procureur en la cour de Parlement, demeurant à Paris, rue de la Parcheminerie, paroisse Saint-Séverin, tant en son nom que comme tuteur et curateur de Catherine Gault, âgée de 8 ans 2 mois ou environ, et de Jacques Gault, âgé de 6 ans 3 mois ou environ, leurs enfants mineurs, habiles à se dire et porter héritiers de leur mère; en présence de Jean Loret, procureur au Châtelet de Paris et procureur de Jacques Soreau, conseiller et aumônier ordinaire du Roi, chanoine et grand archidiacre en l’église de Chartres, chanoine en l’église de Paris, subrogé tuteur des mineurs., 26 août 1596; MC/ET/VII/82